臺灣高等法院民事裁定
                                    108年度重上字第621號
上  訴  人  元進紗布有限公司

法定代理人  林吳錦英

上列上訴人與被上訴人楊任通間請求塗銷抵押權登記事件，上訴人對於中華民國109年1月2日本院所為第二審判決，提起第三審上訴，本院裁定如下：                      
    主  文
上訴人應於收受本裁定七日內，提出委任律師或具律師資格符合
民事訴訟法第四百六十六條之一規定之關係人為訴訟代理人之委
任狀，並應補繳第三審裁判費新臺幣肆拾壹萬肆仟元。如未依限
補正，即裁定駁回第三審上訴。
    理  由
一、按「對於第二審判決上訴，上訴人應委任律師為訴訟代理人
    。但上訴人或其法定代理人具有律師資格者，不在此限。上
    訴人之配偶、三親等內之血親、二親等內之姻親，或上訴人
    為法人、中央或地方機關時，其所屬專任人員具有律師資格
    並經法院認為適當者，亦得為第三審訴訟代理人。第一項但
    書及第二項情形，應於提起上訴或委任時釋明之。上訴人未
    依第一項、第二項規定委任訴訟代理人，或雖依第二項委任
    ，法院認為不適當者，第二審法院應定期先命補正。逾期未
    補正亦未依第四百六十六條之二為聲請者，第二審法院應以
    上訴不合法裁定駁回之。」，民事訴訟法第466條之1定有明
    文。又向第三審法院上訴，應依民事訴訟法第77條之13及第
    77條之14規定，加徵裁判費10分之5，同法第77條之16亦有
    明文，此為上訴必備之程式。以一訴主張數項標的者，其價
    額合併計算之。但所主張之數項標的互相競合或應為選擇者
    ，其訴訟標的價額，應依其中價額最高者定之，民事訴訟法
    第77條之2第1項定有明文。又因債權之擔保涉訟，以所擔保
    之債權額為準；如供擔保之物其價額少於債權額時，以該物
    之價額為準，同法第77條之6亦有明文。
二、本件上訴人於民國（下同）109年2月3日對本院所為108年度
    重上字第621號第二審判決，提起第三審上訴，未依規定提
    出委任律師或具律師資格之關係人為訴訟代理人之委任狀；
    又上訴人對於本院第二審判決不服上訴部分，包括本院判命
    ：㈠上訴人應將附表一所示不動產（下稱A不動產）於90年11
    月13日設定登記之新臺幣（下同）1,000萬元本金最高限抵
    押權（下稱A抵押權）登記塗銷，及㈡確認上訴人對附表二所
    示不動產（下稱B不動產）於90年11月13日設定登記之2,000
    萬元本金最高限額抵押權（下稱B抵押權）及所擔保債權不
    存在部分。上開本院判決上訴人敗訴㈠、㈡部分均係因債權之
    擔保涉訟，依A不動產登記謄本、土地登記申請書、土地建
    築改良物抵押權設定契約書及及B不動產地籍異動索引所示
    （見桃園地院卷㈠第8頁及其背面、第10至22頁），A、B抵押
    權擔保債權額分別為1,000萬元、2,000萬元，而A不動產僅
    附表一編號1、2所示土地於起訴時交易價額合計即已高達2,
    613萬2,740元，另B不動產於起訴時交易價額合計為2,915萬
    0,069元（見桃園院卷㈠第8、10、24、25頁及第27頁正反面
    ），是A、B抵押權之供擔保物價額均高於其債權額，依民事
    訴訟法第77條之6規定，應以A、B抵押權所擔保之債權額1,0
    00萬元、2,000萬元為準。又本院所為上開上訴人敗訴㈠、㈡
    部分，並無互相競合或應為選擇之關係，依民事訴訟法第77
    條之2第1項本文規定，其上訴標的利益價額應合併計算，合
    計為3,000萬元（計算式：1,000萬元+2,000萬元=3,000萬元
    ），應徵第三審裁判費41萬4,000元，亦未據上訴人繳納。
    茲命上訴人於收受本裁定正本7日內補正上開事項，逾期未
    補正，即依民事訴訟法第481條準用第444條第1項之規定，
    認為其上訴第三審為不合法，以裁定駁回之。　
三、爰裁定如主文。
中　　華　　民　　國　　109 　年　　2 　　月　　5 　　日
                  民事第十九庭
                    審判長法  官  魏麗娟
                          法  官  游悅晨
                          法  官  陳慧萍
正本係照原本作成。
核定訴訟標的價額部分，如不服裁定得於收受送達後10日內向本
院提出抗告狀，並繳納抗告費新臺幣1千元。
命補繳裁判費及補正委任狀部分均不得抗告。
中　　華　　民　　國　　109 　年　　2 　　月　　5 　　日

  　　　　　　　　　　　　書記官  任正人

附表一：
土地：            編號    土         地           坐            落       　土地面積　    （平方公尺）  權利範圍 　備    考　  縣市　 鄉鎮市區  段　　  地號      1 桃園市 桃園區　  延壽段  　476  　 138.77　  全部　 見原審卷㈠第11頁 2 桃園市 桃園區　  延壽段   1241  　 204.63　  全部 見原審卷㈠第8頁 建物：            編號   建      號  建物坐落地號  建物門牌  主要用途主要建材及房屋層數      建物面積（平方公尺）  權利範圍   備    考         樓層面積 附屬建物   1 桃園區延壽段708建號  桃園區延壽段476 地號  桃園區延壽街121 號  鋼筋混擬土造5 層 總面積104.36一層84.8騎樓19.56 平台6.7 全部 見原審卷㈠第11頁 2 桃園區延壽段709建號  桃園區延壽段476 地號  桃園區延壽街121 之1號  鋼筋混擬土造5 層 總面積104.36二層104.36 陽台6.7 全部 見原審卷㈠第12頁 3 桃園區延壽段710建號  桃園區延壽段476 地號  桃園區延壽街121 之2號  鋼筋混擬土造5 層 總面積104.36三層104.36 陽台6.7 全部 見原審卷㈠第13頁 4 桃園區延壽段711建號  桃園區延壽段476 地號  桃園區延壽街121 之3號  鋼筋混擬土造5 層 總面積104.36四層104.36 陽台6.7 全部 見原審卷㈠第14頁 5 桃園區延壽段712建號  桃園區延壽段476 地號  桃園區延壽街121 之4號  鋼筋混擬土造5 層 總面積104.36五層104.36 陽台6.7 全部 見原審卷㈠第15頁 說明（A抵押權登記內容）：            權利種類：抵押權 收件年期：民國（下同）90年 字號：桃資登字第474100號 登記日期：90年11月13日 登記原因：設定 權利人：元進紗布有限公司 債權額比例：全部擔保 債權總金額：本金最高限額新臺幣（下同）1,000 萬元 存續期間：自90年11月1日至98年10月31日 清償日期、利息、遲延利息、違約金：依照各個契約約定 債務人及債務額比例：楊任通 權利標的：所有權標的 設定權利範圍：全部 證明書字號：90桃資他字第013762號 設定義務人：楊任通            

附表二：
土地：        編號           土    地     坐     落    土地面積　  （平方公尺） 權利範圍 　備    考　  縣市　 鄉鎮市區 段　　 地號    1 桃園市 桃園區　 延壽段 853 328.39 全部　 見原審卷㈠第55頁至第58頁、72頁 2 桃園市 桃園區　 延壽段 871 11.23　 全部 見原審卷㈠第55頁至第58頁、73頁 說明（B抵押權登記內容）：        權利種類：抵押權 收件年期：90年 字號：桃資登字第474110號 登記日期：90年11月13日 登記原因：設定 權利人：元進紗布有限公司 債權額比例：全部 擔保債權總金額：本金最高限額2,000 萬元 存續期間：自90年11月1日至98年10月31日 清償日期、利息、遲延利息、違約金：依照各個契約約定 債務人及債務額比例：楊任通 權利標的：所有權標的 設定權利範圍：全部 設定義務人：楊任通